臺灣新竹地方法院民事小額判決　　　　 94年度竹小字第388號
原　　　告　丙○○○保險股份有限公司
法定代理人　乙○○
訴訟代理人　丁○○
　　　　　　戊○○
被　　　告　甲○○
上列當事人間請求損害賠償事件，本院於民國94年11月18日言詞
辯論終結，判決如下：
    主  文
被告應給付原告新臺幣壹萬壹仟捌佰柒拾貳元，及自民國九十四
年十月十八日起至清償日止，按年息百分之五計算之利息。
原告其餘之訴駁回。
訴訟費用新臺幣壹仟元由被告負擔新臺幣捌佰玖拾元，餘由原告
負擔。
本判決第一項得假執行。
    事實及理由
甲、程序方面
    本件被告經合法通知，未於言詞辯論期日到場，核無民事訴
    訟法第三百八十六條各款所列情形，爰依原告聲請，由其一
    造辯論而為判決。
乙、實體方面
一、原告主張：緣被告於民國（下同）94年6月25日15時25分許
    ，駕駛車號J W-3558號自小貨車，行經新竹市○道○路與慈
    雲路口處，因倒車不當之過失，致撞擊停車在後，由原告承
    保，訴外人張凱然所駕駛之車號9363-HJ號自小客車（以下
    簡稱系爭車輛）之車頭，導致該車之前保險桿、水箱及左前
    葉等處受損，並經新竹市警察局第二分局處理在案。又系爭
    車輛，已向原告投保車體損失險，事故發生時尚在保險期間
    內，經被保險人鍾淑英向原告為書面通知，申報出險並查證
    屬實，業經原告理賠車損必要修復費用計新臺幣（下同）
    13,370元（工資950元、烤漆費用4,300元、零件8,120元）
    後，原告依保險法第五十三條第一項規定取得代位求償權，
    為此爰依民法第一百八十四條第一項前段、第一百九十一條
    之二、第一百九十六條及保險法第五十三條第一項規定，請
    求被告給付原告13,370元，及自起訴狀繕本送達翌日起至清
    償日止，按年息百分之5計算之利息。
二、被告未於言詞辯論期日到場，亦未提出準備書狀作何聲明或
    陳述。
三、得心證之理由：
（一）原告主張之上開事實，業經提出系爭車輛受損照片3張、
      行車執照、駕駛執照、估價單、統一發票、車險理賠申請
      書（以上均影本）各乙份為證，且經本院依職權向新竹市
      警察局第二分局函調前述車禍之相關處理資料後，已據該
      分局以竹市警二分五字第0940022215號函檢送A3類道路交
      通事故調查報告表、道路交通事故調查報告表 (一)( 二)
      、道路交通事故談話記錄表、道路交通事故照片黏貼紀錄
      表各一份在卷可憑。而經核，被告於處理警員訊問時，業
      已自承其駕車因於斜坡上起步而向後滑，致擦撞後方之系
      爭車輛之情，此有前述之談話記錄表在卷可參，準此，可
      認被告就系爭車輛之受損，確有過失甚明，其間並有相當
      因果關係。而被告經合法通知，迄未到場爭執，亦未提出
      任何事證以供本院審酌，自堪信原告上開之主張為真實。
      從而，原告主張依民法第一百八十四條第一項之規定，依
      侵權行為之法律關係請求被告賠償其所受之損害，自屬有
      據。
（二）按被保險人因保險人應負保險責任之損失發生，而對於第
      三人有損失賠償請求權者，保險人得於給付賠償金額後，
      代位行使被保險人對於第三人之請求權，保險法第五十三
      條第一項亦有規定。查本件車禍之發生確係被告之過失所
      致，已如前述，則被保險人就系爭車輛因本件肇事所生之
      損害，本得基於侵權行為法律關係向被告請求賠償，而原
      告既已依保險契約理賠，則原告主張保險代位之法律關係
      求償，自屬有據。
（三）按不法毀損他人之物者，應向被害人賠償其物因毀損所減
      少之價額，民法第一百九十六條定有明文。復按物被毀損
      時，被害人除得依民法第一百九十六條請求賠償外，並不
      排除民法第二百十三條至第二百十五條之適用，依民法第
      一百九十六條請求賠償物被毀損所減少之價額，得以修復
      費用為估定之標準，但以必要者為限（例如︰修理材料以
      新品換舊品，應予折舊），亦有最高法院77年度第9次民
      事庭會議之決議、同院60年度臺上字第1505號判決及73年
      度臺上字第1574號等判決可資參照。查，原告主張其所承
      保之系爭車輛因本件事故支出之修復費用為13,370元，其
      中零件費用為8,120元，工資為950元，烤漆費用則為4,30
      0 元，已如前述。而就有關工資及烤漆費用合計5,250元
      ，因無折舊之問題，且該部分之支出係屬修復車子所必要
      ，是原告其此部分本於保險代位之請求應全部准許。至於
      修車零件費用8,120元部分，因係以新零件更換舊零件之
      零件折舊部分非屬必要費用，應予扣除，依行政院所頒定
      之「固定資產耐用年數表」及「固定資產折舊率表」之規
      定，小客車之耐用年數為5年，依定率遞減法每年折舊千
      分之369，系爭自用小客車為94年1月7日領照使用，有原
      告提出之行車執照影本一件在卷可按，至本件肇事發生時
      （94年6月25日）已有5月又19日之使用期間，又營利事業
      所得稅結算申報查核準則第九十五條第八項規定「依固定
      資產提列折舊採用定率遞減法者，以一年為計算單位，其
      使用期間未滿一年者，按實際使用之月數相當於全年之比
      例計算之，不滿一月者，以月計」，是系爭自小客車至本
      件事故發生時，其之使用期間應以6個月計算，故依前揭
      方式計算，上開零件之折舊額為1,498元【其計算方式為
      ︰8,120×0.369×6/12＝1,498元，元以下四捨五入】，
      是原告所得代位請求之零件費用為6,622元（即8,120－1,
      498＝6,622）。故原告所得代位請求之車損修理費用合計
      為11,872元【計算方式為：5,250＋6,622＝11,872】。
（四）從而，原告依保險法第五十三條保險代位及民法侵權行為
      損害賠償之法律關係請求被告賠償所受損害，在11,872元
      ，及該金額自起訴狀繕本送達被告翌日即94年10月18日起
      至清償日止按年息百分之5計算之利息範圍內，為有理由
      ，應予准許，逾此範圍即屬無據，應予駁回。
四、本件係為被告部分敗訴之小額訴訟判決，就被告敗訴部分應
    依職權宣告假執行。
五、據上論結，原告之訴為有一部有理由，一部無理由，爰依民
    事訴訟法第四百三十六條之二十三、第四百三十六條第二項
    、第三百八十五條第一項前段、第七十九條但書、第四百三
    十六條之十九第一項、第四百三十六條之二十，判決如主文
    。
中　　華　　民　　國　　94　　年　　11　　月　　30　　日
                  新竹簡易庭    法　官　鄭政宗
以上正本係照原本作成。
如對本判決上訴，非以其違背法令為理由不得為之，且須於判決
送達後20日內以上訴狀記載上訴理由向本院提出上訴狀。
中　　華　　民　　國　　94　　年　　11　　月　　30　　日
                                書記官　蔣淑君
